【裁判字號】    99,審易,2679
【裁判日期】    990729
【裁判案由】    竊盜
【裁判全文】
臺灣高雄地方法院刑事判決            99年度審易字第2679號
被    告  甲○○
上列被告因竊盜案件，經檢察官提起公訴（99年度偵字第16603
號），本院依簡式審判程序判決如下：
    主  文
甲○○犯如附表所示之罪，各處如附表主文欄所示之刑。應執行
有期徒刑貳年陸月。扣案之T 字扳手壹支沒收。
    事  實
一、甲○○曾因竊盜案件，經本院以民國91年度易字第4476號判
    決判處有期徒刑1 年6 月確定，於93年11月24日假釋出監。
    復因竊盜案件，經本院以94年度易字第843 號判決判處有期
    徒刑6 月確定。另因施用毒品案件，經本院以94年度訴字第
    3327號判決判處有期徒刑8 月，上訴後，旋撤回上訴，而告
    確定。再因竊盜案件，經本院以95年度訴字第1010號判決判
    處有期徒刑1 年2 月，上訴後，經臺灣高等法院高雄分院以
    95年度上訴字第1341號判決駁回上訴，而告確定。前揭後3
    罪，嗣經臺灣高等法院高雄分院以96年度聲減字第1794號減
    為有期徒刑3 月、4 月（應執行有期徒刑6 月確定）、7 月
    確定，並與前揭91年度易字第4476號竊盜案件經撤銷假釋之
    殘刑（7 月又25日）接續執行，於97年1 月15日縮刑期滿，
    翌日出監。詎甲○○仍不知警惕，意圖為自己不法之所有，
    於如附表所示之時間、地點，以附表所示之方式，竊取如附
    表所示黃珍鸞等人之財物得手。嗣於99年5 月11日下午4 時
    許，在高雄市小港區○○○○街51號前，因其所騎乘機車懸掛
    黃珍鸞遭竊之XY9-019 號機車車牌，當場為警查獲，並扣得
    甲○○所有供附表編號1 所示犯行所用之T 字扳手1 支，始
    悉上情。
二、案經高雄市政府警察局小港分局移送臺灣高雄地方法院檢察
    署檢察官偵查起訴。
    理  由
一、本件被告甲○○所犯均係死刑、無期徒刑、最輕本刑為3 年
    以上有期徒刑以外之罪，其於審理中就被訴事實為有罪之陳
    述，經法官告知簡式審判程序之旨，並聽取公訴人及被告之
    意見後，認無不得或不宜改依簡式審判程序進行之處，爰依
    刑事訴訟法第273 條之1 第1 項、第284 條之1 之規定，裁
    定本件進行簡式審判程序，合先敘明。
二、上開事實，業據被告甲○○於警詢、偵查及本院審理中坦承
    不諱。核與被害人即證人黃珍鸞、鍾菊蓮、林美娥、蔡雅雯
    、陳淑真、鄒惠雲於警詢指訴失竊之情節相符；並有高雄市
    政府警察局車輛尋獲電腦輸入單1 張、搜索扣押筆錄、扣案
    物品目錄表各2 份、贓物認領保管單5 紙、監視器錄影翻拍
    照片4 張、查證照片12張等在卷可證，及T 字扳手1 支扣案
    可參，足認被告自白與事實相符。從而，本件事證明確，被
    告犯行堪以認定，應依法論科。
二、按刑法第321 條第1 項第3 款所稱之兇器，其種類並無限制
    ，凡客觀上足對人之生命、身體、安全構成威脅，具有危險
    性之兇器均屬之，且只要行竊時攜帶此種具有危險性之兇器
    即為已足，不以攜帶之初有行兇之意圖必要（最高法院79臺
    上字第5253號判例意旨可資參照）。查被告攜帶之T 字板手
    為金屬製品，其質地堅硬，若以之揮打，客觀上顯足對他人
    之生命、身體、安全構成威脅，具有危險性，應屬兇器無誤
    。是核被告所為，附表編號1 之部分，係犯刑法第321 條第
    1 項第3 款之攜帶兇器竊盜罪；附表編號2 至6 部分，均係
    犯刑法第320 條第1 條之普通竊盜罪，所犯上開各罪，犯意
    各別、行為互殊，應分論併罰。又被告曾有如事實欄所示之
    前科紀錄，於97年1 月15日縮刑期滿，翌日出監之事實，有
    臺灣高等法院被告前案紀錄表在卷可稽，其於受有期徒刑之
    執行完畢後，5 年內故意再犯有期徒刑以上之6 罪，均為累
    犯，各應依刑法第47條第1 項之規定加重其刑。本院審酌被
    告不思以正當方法賺取財物，竟為貪圖小利，任意破壞他人
    對其財產權之支配，危害社會治安，並均未與被害人和解，
    行為顯有可議；惟念其坦承犯行，態度尚佳，所竊部分物品
    已發還被害人黃珍鸞、林美娥、蔡雅雯、楊淑真、鄒惠雲，
    其等損害已有減輕等一切情狀，分別量處如附表主文欄所示
    之刑，並依刑法第51條第5 款之規定，定其應執行之刑。另
    扣案之T 字扳手1 支為被告所有，且係供其犯附表編號1 所
    示之罪所用之物，業經被告於本院審理中供承不諱，爰依刑
    法第38條第1 項第2 款規定，宣告沒收之。
據上論結，應依刑事訴訟法第273 條之1 第1 項、第284 條之1
、第299 條第1 項前段，刑法第320 條第1 項、第321 條第1 項
第3 款、第47條第1 項、第51條第5 款、第38條第1 項第2 款，
刑法施行法第1 條之1 第1 項，判決如主文。
本案經檢察官乙○○到庭執行職務。
中    華    民    國    99    年    7     月    29    日
                  刑事第十庭    法  官  方錦源
以上正本證明與原本無異。
如不服本判決應於送達後10日內向本院提出上訴狀。
中    華    民    國    99    年    7     月    29    日
                                書記官  黃勤涵
附表
┌──┬──────┬────────┬───┬─────────┬────────────┐
│編號│行竊時間    │行竊地點        │被害人│竊盜方式及所竊財物│ 主文                   │
├──┼──────┼────────┼───┼─────────┼────────────┤
│1   │98年11月21日│高雄縣大樹鄉九曲│黃珍鸞│持客觀足供兇器使用│甲○○犯攜帶兇器竊盜罪，│
│    │8時30分許   │堂九堂路（起訴書│      │之T 字扳手1 支拆卸│累犯，處有期徒刑拾月，扣│
│    │            │誤載為「久堂路」│      │車牌號碼XY9-019 號│案T字扳手壹支沒收。     │
│    │            │）195 之20號前  │      │機車車牌1 面。    │                        │
├──┼──────┼────────┼───┼─────────┼────────────┤
│2   │98年12月4 日│高雄市小港區漢民│鍾菊蓮│徒手扳起左列被害人│甲○○犯竊盜罪，累犯，處│
│    │15時40分許  │路629號前       │      │所騎乘車號682-QAJ │有期徒刑伍月。          │
│    │            │                │      │號機車座墊，竊取置│                        │
│    │            │                │      │物箱內之皮夾1 只、│                        │
│    │            │                │      │行動電話1 支（號碼│                        │
│    │            │                │      │：0000000000）、臺│                        │
│    │            │                │      │灣銀行、土地銀行、│                        │
│    │            │                │      │玉山銀行、元大銀行│                        │
│    │            │                │      │存摺各1 本、臺灣銀│                        │
│    │            │                │      │行、中國信託、玉山│                        │
│    │            │                │      │銀行、渣打銀行信用│                        │
│    │            │                │      │卡各1 張、印鑑1 枚│                        │
│    │            │                │      │、印章2 枚，元大證│                        │
│    │            │                │      │券集保冊1 本、現金│                        │
│    │            │                │      │新臺幣（下同）2,20│                        │
│    │            │                │      │0 元。            │                        │
├──┼──────┼────────┼───┼─────────┼────────────┤
│3   │99年4 月22日│高雄市小港區漢民│林美娥│徒手扳起左列被害人│甲○○犯竊盜罪，累犯，處│
│    │19時50分許  │路315號前       │      │所騎乘車號983-CZP │有期徒刑伍月。          │
│    │            │                │      │號機車座墊，竊取置│                        │
│    │            │                │      │物箱內之咖啡色手提│                        │
│    │            │                │      │包、長皮夾各1 只、│                        │
│    │            │                │      │旗勝科技公司識別證│                        │
│    │            │                │      │、機車駕照、身分證│                        │
│    │            │                │      │各1 張，郵局提款卡│                        │
│    │            │                │      │1 張、中國信託商業│                        │
│    │            │                │      │銀行信用卡、聯邦商│                        │
│    │            │                │      │業銀行信用卡各1張 │                        │
│    │            │                │      │、現金3,000元。   │                        │
├──┼──────┼────────┼───┼─────────┼────────────┤
│4   │99年5 月5 日│高雄縣大寮鄉仁愛│蔡雅雯│徒手扳起左列被害人│甲○○犯竊盜罪，累犯，處│
│    │13時10分許  │路與四維路交岔口│      │所騎乘車號HOK-572 │有期徒刑伍月。          │
│    │            │                │      │號機車座墊，竊取置│                        │
│    │            │                │      │物箱內之黑色皮包1 │                        │
│    │            │                │      │只、行動電話2 支、│                        │
│    │            │                │      │身分證、健保卡、汽│                        │
│    │            │                │      │車駕照、機車駕照各│                        │
│    │            │                │      │1 張、中國信託商業│                        │
│    │            │                │      │銀行信用卡、玉山商│                        │
│    │            │                │      │業銀行信用卡各1 張│                        │
│    │            │                │      │、郵局金融卡1 張、│                        │
│    │            │                │      │玉山商業銀行金融卡│                        │
│    │            │                │      │2 張、現金1,100 元│                        │
│    │            │                │      │（起訴書漏載健保卡│                        │
│    │            │                │      │及行動電話）。    │                        │
├──┼──────┼────────┼───┼─────────┼────────────┤
│5   │99年5 月11日│高雄縣大寮鄉鳳林│楊淑真│徒手扳起左列被害人│甲○○犯竊盜罪，累犯，處│
│    │12時20分許  │三路489號前     │      │所騎乘不詳車號機車│有期徒刑伍月。          │
│    │            │                │      │座墊，竊取置物箱內│                        │
│    │            │                │      │之咖啡色皮包、米色│                        │
│    │            │                │      │皮夾各1 只、身分證│                        │
│    │            │                │      │、汽車駕照、機車駕│                        │
│    │            │                │      │照、郵局提款卡各1 │                        │
│    │            │                │      │張、健保卡2 張，印│                        │
│    │            │                │      │章1 枚。          │                        │
├──┼──────┼────────┼───┼─────────┼────────────┤
│6   │99年5 月11日│高雄縣鳳山市維新│鄒惠雲│徒手扳起左列被害人│甲○○犯竊盜罪，累犯，處│
│    │13時30分許  │路127號前       │      │所騎乘車號XY9-019 │有期徒刑伍月。          │
│    │            │                │      │號機車座墊，竊取置│                        │
│    │            │                │      │物箱內之咖啡色皮包│                        │
│    │            │                │      │1 只身分證、汽車駕│                        │
│    │            │                │      │照各1 張、健保卡3 │                        │
│    │            │                │      │張、行車執照1 張、│                        │
│    │            │                │      │渣打銀行信用卡1 張│                        │
│    │            │                │      │、中國信託商業銀行│                        │
│    │            │                │      │信用卡2 張、現金1,│                        │
│    │            │                │      │000元。           │                        │
└──┴──────┴────────┴───┴─────────┴────────────┘
附錄論罪科法條：
刑法第320 條第1 項
意圖為自己或第三人不法之所有，而竊取他人之動產者，為竊盜
罪，處5 年以下有期徒刑、拘役或5 百元以下罰金。
刑法第321 條第1 項第3 款
犯竊盜罪而有左列情形之一者，處6 月以上、5 年以下有期徒刑
：
三攜帶兇器而犯之者。

司法院資訊處製作；財團法人民間司法改革基金會備份。
